---
title: "Práctico 4 de Mayo"
author: "Luis Epifanio - Máximo Candelero"
date: "04 de mayo de 2018"
output: html_document
---

```{r setup, include=FALSE}
knitr::opts_chunk$set(echo = TRUE)
```

## Ejercicios:

Visualizacion es una herramienta muy importante para la generacion de intuicion, pero
raramente uno tiene los datos en la forma necesaria. Frecuentemente se necesitara 
crear nuevas variables o simplemente reordenarlas.

Exploraremos ahora la manipulacion basica utilizando un conjunto de datos sobre los
vuelos en Nueva York en 2013.

```{r echo=FALSE}
library(nycflights13)
fligths<-nycflights13::flights
fligths

```

## Practico 1: Entregar un Rmd donde se encuentren todos los vuelos que:

- Que arribaron con un retraso de mas de dos horas.

```{r echo=FALSE}
arr_delay_120 <- fligths[fligths$arr_delay > 120, ]
arr_delay_120[complete.cases(arr_delay_120), ]
```

- Volaron hacia Houston (IAH o HOU)

```{r echo=FALSE}
dest_Houston <- fligths[fligths$dest == 'IAH' | fligths$dest == 'HOU', ]
dest_Houston[complete.cases(dest_Houston), ]
```

- Fueron operados por United, American o Delta.

```{r echo=FALSE}
operados_UAD <- fligths[fligths$carrier == 'UA' | fligths$carrier == 'AA' | fligths$carrier == 'DL', ]
operados_UAD[complete.cases(operados_UAD), ]
```

- Salieron en Verano (Julio, Agosto y Septiembre)

```{r echo=FALSE}
salieron_JAS <- fligths[fligths$month == 7 | fligths$month == 8 | fligths$month == 9, ]
salieron_JAS[complete.cases(salieron_JAS), ]
```

- Arrivaron mas de dos horas tarde, pero salieron bien.

```{r echo=FALSE}
arr_delay_120_dep_delay_0 <- fligths[fligths$arr_delay > 120 & fligths$dep_delay == 0, ]
arr_delay_120_dep_delay_0[complete.cases(arr_delay_120_dep_delay_0), ]
```

- Salieron entre medianoche y las 6 am.

```{r echo=FALSE}
time_hour_00_06 <- fligths[fligths$time_hour >= as.POSIXct(paste(as.Date(fligths$time_hour), " 00:00:00"), tz="UTC") & fligths$time_hour <= as.POSIXct(paste(as.Date(fligths$time_hour), " 06:00:00"), tz="UTC"), ]
time_hour_00_06[complete.cases(time_hour_00_06), ]
```