---
title: "Práctico 5 de Mayo"
author: "Luis Epifanio - Máximo Candelero"
date: "24 de mayo de 2018"
output: html_document
---

```{r setup, include=FALSE}
knitr::opts_chunk$set(echo = TRUE)
```

## Practico 2: Entregar un Rmd donde se:

- Elija un dataset clasificado de su preferencia y area (domain expertise), aplique un metodo de clustering y/o mixtura de Gaussianas en el mismo.

- RTA: Aplicamos el método K-means, sobre el dataset de consumos de bebidas alcoholicas promedio en 193 paises.

```{r echo=FALSE}
drinks <- read.csv("drinks.csv")
print(drinks)
```


```{r echo=FALSE}
set.seed(20)
drinksCluster <- kmeans(drinks[, 2:5], 5, nstart = 20)
drinksCluster
```

```{r echo=FALSE}
# podemos observar los resultados también por pais
drinksTable <- table(drinksCluster$cluster, drinks$continent)
drinksTable
```
```{r echo=FALSE}
library(ggplot2)
drinksCluster$cluster <- as.factor(drinksCluster$cluster)
ggplot(drinks, aes(beer_servings, wine_servings, color = drinksCluster$cluster)) + geom_point()
```

- Investigue los resultados en el meta parametro $K$ numero de cumulos e investigue posibles procesos de seleccion del mismo.

```{r echo=FALSE}
# Posibles procesos de selección de K -> https://en.wikipedia.org/wiki/Determining_the_number_of_clusters_in_a_data_set

# Aplicamos "The elbow method"
k.max <- 15
data <- drinks[2:5]
wss <- sapply(1:k.max, 
              function(k){kmeans(data, k, nstart=50,iter.max = 15 )$tot.withinss})
wss
plot(1:k.max, wss,
     type="b", pch = 19, frame = FALSE, 
     xlab="Number of clusters K",
     ylab="Total within-clusters sum of squares")
```

- Elabore un resumen, y selecione un mejor valor segun el/los criterios aplicados, discuta el significado de los cumulos
encontrados.

RTA: Un valor aceptable de "k" teniendo en cuenta el Metodo del codo, es 5. Esos cinco cumulos nos da 5 grupos en los cuales podemos englobar los consumos de bebidas alcoholicas promedio en 193 paises, en nuestro caso tomamos en cuenta la matriz de resultado por continente, y encontramos que continentes de Africa y Asia son los que tienen menos paises consumidores, por lo contrario Europa tiene mayoria de paises con alto consumo, Oceania y Sudamerica mayoritariamente se distribuyen con misma proporcion en los cumulos, 

- Comente la influencia de la normalizacion de los datos en los resultados del clustering.

RTA: Para este caso de análisis la normalización provoca datos bastantes diferentes al análisis previo, distribuidos mas proporcionalmente entre los grupos.

```{r echo=FALSE}
# normalizamos con z-scores
drinks_n <- scale(drinks[2:5], center = TRUE, scale = TRUE)
head(drinks_n)
```
```{r echo=FALSE}
set.seed(20)
drinksCluster_n <- kmeans(drinks_n, 5, nstart = 20)
drinksCluster_n
```
```{r echo=FALSE}
# podemos observar los resultados también por pais
drinksTable_n <- table(drinksCluster_n$cluster, drinks$continent)
# normalizada
drinksTable_n
# sin normalizar
drinksTable
```

